【裁判字號】    96,親,187
【裁判日期】    970311
【裁判案由】    否認子女
【裁判全文】
臺灣板橋地方法院民事判決              96年度親字第187 號
原      告  甲○○  台北市○○○路○段16號4 樓之1
訴訟代理人  李幸樺律師
被      告  乙○○  台北縣三峽鎮○○路○段286 號13樓之3
兼法定代理
人          丙○○  桃園縣桃園.
上列當事人間請求否認子女事件，本院於中華民國97年2 月26日
言詞辯論終結，判決如左：
    主    文
確認被告乙○○（女，民國九十五年六月十四日生）非原告甲○
○自被告丙○○受胎所生之婚生子女。
訴訟費用由被告負擔。
    事實及理由
一、原告主張：原告與與被告丙○○於民國84年9 月30日結婚，
    婚後經濟生活雖不富裕，惟尚可維持，迨至90年7 、8 月間
    ，兩造終因財務問題發生嚴重爭執，原告為免夫妻感情日益
    惡劣，遂獨自一人返回娘家居住，直至94年2 月間，原告另
    因工作之故搬離娘家一人在外租屋，然不幸於在外租屋期間
    某日於酒後遭人性侵，因而於95年6 月14日產下一女（即被
    告乙○○），嗣原告因思及離家5 、6 年來，多年來夫妻關
    係有名無實，掙扎再三後，不得已遂與被告丙○○協議離婚
    ，雙方並於96年3 月3 日前往戶政事務所辦理離婚登記。因
    原告自90年7 、8 月間離家返回娘家居住起至96年3 月3 日
    辦理離婚登記日止，均未與被告丙○○同居，則被告乙○○
    並非原告自被告丙○○受胎，至為明顯。爰依民法第1063條
    之規定，提起否認子女之訴。並聲明：如主文所示。
二、被告方面：同意原告之請求，被告乙○○確非原告與被告丙
    ○○所生。
三、按關於認諾及訴訟上自認或不爭執事實之效力，於否認子女
    事件，不適用之，民事訴訟法第594 條定有明文。本件被告
    丙○○於言詞辯論期日同意原告之請求並就原告主張被告乙
    ○○非原告自被告丙○○受胎所生之事實為不爭執，揆諸首
    揭法條之說明，自不發生被告認諾或不爭執事實之效力，合
    先敘明。
四、原告主張其與被告丙○○於84年9 月30日結婚，婚後兩造因
    財務問題發生嚴重爭執，原告為免夫妻感情日益惡劣，遂獨
    自一人返回娘家居住，直至94年2 月間，原告另因工作之故
    搬離娘家一人在外租屋，嗣兩造並於96年3 月3 日前往戶政
    事務所辦理離婚登記。惟原告自90年7 、8 月間離家後5 、
    6 年來，均未與原告丙○○同居，實際上被告乙○○係原告
    於在外租屋期間某日於酒後遭人性侵所生之女之事實，為被
    告所不爭執，且業據原告出戶籍謄本2 件、財團法人長庚紀
    念醫院97年1 月14日親子鑑定報告1 份為證。又依前開鑑定
    單位鑑定報告書鑑定結果，根據D2S1338，D8S1179，D18S51
    ，CSF1PO，D13S317 ，等位點之遺傳標記分析結果，據以排
    除「丙○○是乙○○的親生父親」。綜上，被告乙○○與丙
    ○○本遺傳標記檢驗系統之累積排除率既有高達百分之九九
    ‧九九以上之比率，自堪認原告主張被告乙○○非原告自被
    告丙○○受胎所生，要屬真實，堪以採信。
五、按從子女出生日回溯自181 日起至第302 日止為受胎期間；
    能證明受胎回溯在前項第181 日以內或第302 日以前者，以
    其期間為受胎期間。又妻之受胎，係在婚姻關係存續中者，
    推定其所生子女為婚生子女；前項推定，如夫妻之一方能證
    明妻非自夫受胎者，得提起否認之訴，但應於知悉子女出生
    之日起，2 年內為之，96年5 月23日修正公布、同年月25日
    生效之民法第1062條、第1063條分別定有明文。次按夫妻已
    逾中華民國96年5 月4 日修正前之民法第1063條第2 項規定
    所定期間（即應於知悉子女出生之日起，一年內為之），而
    不得提起否認之訴者，得於修正施行後2 年內提起之，同前
    時間修正公布、生效之民法親屬編施行法第8 之1 條復定有
    明文。本件被告丙○○與被告乙○○並無真正血緣關係，已
    如前述，惟因前揭民法第1063條第1 項婚生推定之結果，致
    戶籍登記丙○○為乙○○之父，揆諸首揭規定，原告於民法
    第1063條第2 項修正施行後2 年內提起本件否認子女之訴，
    於法有據，應予准許。
六、訴訟費用裁判之依據：民事訴訟第78條、第85條第1 項。
中    華    民    國    97    年    3     月    11    日
                        家事法庭  法  官  劉大衛
右正本證明與原本無異。
如對本判決不服，應於判決送達後20日內向本院提出上訴狀。
中    華    民    國    97    年    3     月    11    日
                                  書記官  李玉秀


司法院資訊處製作；財團法人民間司法改革基金會備份。
